Mauricio Rodrigues Coelho

DESENVOLVEDOR PHP

+55 63 98464-5307

maudrico9@gmail.com

https://github.com/mauriciocoelho

PERFIL

Profissional atuando no mercado há 5 anos com experiência em Redes e Desenvolvimento Web.

Casado, Pai de 2 Filhos, Amo música, tecladista por hobbie.

No trabalho sou focado, aprendo fácil, comprometido e tenho facilidade de trabalho em equipe.

WebSite: https://mauriciocoelho.github.io/

FORMAÇÃO ACADÊMICA

2013 - 2019 Licenciatura em Computação

IFTO - Instituto Federal do Tocantins

2018 - 2018 Curso Básico de Espanhol

Univasf

EXPERIÊNCIA PROFISSIONAL

Analista de Tecnologia da Informação 2016 - Present O

ITPAC PORTO

Responsável por instalação, configuração e manutenção de Servidores, Roteadores, Switchs, AP's, Firewall;

Dispositivos de armazenamento (File Server);

Sistemas operacionais Windows e GNU/Linux;

Serviços de rede como: Active Directory, DNS, DHCP, FTP, HTTP e PROXY;

Configuração e manutenção de rotinas de backup;

Monitoramento de servidores e ativos de rede utilizando as ferramentas Zabbix e Nagios;

Virtualização de servidores;

Elaboração de procedimentos e relatórios técnicos;

Suporte técnico ao usuário e as equipes de TI;

Atendimento de chamados por telefone, e-mail e sistemas de service desk;

Gestão de Contratos; Gestão de Orçamento.

2021 - Present O Desenvolvedor PHP

FLANP SOLUÇÕES EM TECNOLOGIA LTDA - Freelance

Desenvolvedor Back-end utilizando linguagem PHP com foco em laravel;

Docker e Git.

RECONHECIMENTOS E PRÊMIOS

Destague em Pensamento Digital

Reconhecimento e Apoio a Gestão Inovadora

CASES DE SUCESSO

HEMA ENGENHARIA

Site e Aplicação https://hema.eng.br/

Consulta de Base de Dados Legado

Aplicação

http://itpacporto.com.br/legado/

PUNTRADER

Projeto Pessoal

http://ec2-18-116-20-189.us-east-2.compute.amazonaws.com/

Sistema de Gestão de TI

Aplicação

https://servicos.itpacporto.edu.br/gestaoti/login

PRINCIPAIS SKILS

PHP - LARAVEL:

RESTful API:

GIT:

Docker;

MySQL;

Redis;

RabbitMQ;

Cloud Services (AWS, Azure) • Design Patterns

Metodologias Ágeis (Kanban, Scrum)

CERTIFICAÇÕES

Curso de Redes e Noções de Hardware • Gerência de Configuração de TI • Scrum Foundation Profissional • Node.JS

Curso Completo de PHP 7 • Curso Básico de Laravel

Curso WordPress
Docker for Developers and DevOps